【裁判字號】    97,上訴,570
【裁判日期】    970903
【裁判案由】    毒品危害防制條例
【裁判全文】
臺灣高等法院臺南分院刑事判決         97年度上訴字第570號
上  訴  人
即  被  告  甲○○
                    現於臺灣臺南看守所羈押中
選任辯護人  彭冀湘律師
上列上訴人因毒品危害防制條例案件，不服臺灣臺南地方法院九
十七年度訴字第十二號中華民國九十七年四月三十日第一審判決
（起訴案號：臺灣臺南地方法院檢察署九十六年度偵字第一四九
七二號），提起上訴，本院判決如下：
    主  文
原判決如附表編號１、９部分及定應執行刑均撤銷。
甲○○犯販賣第一級毒品罪（即附表編號９部分），處有期徒刑
拾伍年貳月，扣案如附表編號９所示之物沒收，販賣第一級毒品
所得新臺幣玖佰元沒收之，如全部或一部不能沒收時，以其財產
抵償之。
其餘上訴駁回。
上訴駁回部分（即如附表編號２至８及１０至所示販賣第一級毒
品共拾肆罪）與附表編號９部分所處有期徒刑拾伍年貳月，應執
行有期徒刑拾陸年陸月，扣案序號（即IMEI碼）分別為00000000
000000000號（含0000000000號門號SIM卡壹張）、000000000000
000號（含0000000000號門號SIM卡壹張）之行動電話手機貳支沒
收，販賣第一級毒品所得新臺幣壹萬捌仟陸佰元沒收之，如全部
或一部不能沒收時，以其財產抵償之。
    事  實
一、甲○○（綽號賢哥、老仔、大仔）前有施用毒品前科，詎仍
    不知悔改，明知海洛因係毒品危害防制條例所明定之第一級
    毒品，竟基於販賣第一級毒品海洛因牟利之犯意，先後在如
    附表編號２至所示時間、地點，以如附表各該編號所示之
    方式、價格及數量，分別販賣海洛因予林馬沙一次、楊擇坊
    五次、林忠信七次及田清貴二次以營利（販毒所得詳如附表
    編號２至所示）。嗣經臺灣臺南地方法院檢察署檢察官指
    揮對甲○○使用之門號0000000000號行動電話進行通訊監察
    ，並由臺南縣警察局麻豆分局警員於民國九十六年十月四日
    持原審法院法官核發之搜索票前往甲○○位於臺南縣學甲鎮
    ○○街一六一號三樓之五住處，並經被告同意進行搜索，扣
    得用以聯絡販毒之序號（即IMEI碼）分別為00000000000000
    000號、000000000000000號之行動電話手機各一支（各含00
    00000000號、0000000000號SIM卡一張）、注射針筒一支、
    削尖吸管二支等物，而查悉上情。
二、案經臺南縣警察局麻豆分局報告臺灣臺南地方法院檢察署檢
    察官偵查起訴。
    理  由
壹、程序部分：
    按被告以外之人於審判外之陳述，雖不符刑事訴訟法第一百
    五十九條之一至第一百五十九條之四之規定，而經當事人於
    審判程序同意作為證據，法院審酌該言詞陳述或書面陳述作
    成時之情況，認為適當者，亦得為證據。當事人、代理人或
    辯護人於法院調查證據時，知有第一百五十九條第一項不得
    為證據之情形，而未於言詞辯論終結前聲明異議者，視為有
    前項之同意。」，刑事訴訟法第一百五十九條之五定有明文
    。查本件檢察官所舉所有書面及言詞陳述之證據能力，業經
    被告及其辯護人於本院行準備程序時表示均同意列為證據，
    且迄言詞辯論終結前亦未聲明異議，本院審酌該等供述證據
    之取得過程並無瑕疵，與本案待證事實間復具有相當之關聯
    性，以之為本案證據尚無不當，自得採為證據。
貳、實體部分：
一、訊據被告對於如附表編號２至８及１０至所示之事實均坦承
    不諱，惟否認曾於九十六年七月間某日，以九百元之價錢在
    台南縣學甲鎮路上販賣一包毒品海洛因予林忠信（即原判決
    如附表編號９所示部分），辯稱：門號0000000000號行動電
    話是九十六年九月間才申請使用，林忠信不可能於九十六年
    七月間藉由該行動電話與伊聯繫購買毒品云云。經查：
（一）被告所使用之行動電話門號0000000000號確係自九十六年
      八月二十九開始租用，此有台灣大哥大股份有限公司函覆
      之基本資料查詢單一紙在卷可稽（本院卷第六三頁），然
      據證人林忠信於警詢中供稱：我向甲○○購買毒品於九十
      六年五、六月都是先撥打0000000000手機，之後約九月份
      ，我就改撥0000000000手機等語（見一四九七二號偵卷第
      七一至七四頁），復於檢察官偵查中供稱：我第一次跟甲
      ○○買海洛因於九十六年五月中旬在還沒到台南縣北門鄉
      港仔尾美風的路邊，我拿九百元給甲○○。最後一次是九
      十六年十月三日中午十一點在台南縣學甲鎮春滿餐廳後方
      公園等語（一四九七二號偵卷第五九、六０頁），核上開
      證人林忠信先後供述情節大致相符，且被告所使用之0000
      000000號行動電話與自稱「阿信」之男子確曾於九十六年
      七月四日十八時許以電話聯繫毒品交易之事實，有通聯譯
      文一紙在卷可稽（同上偵卷第七七頁），足見被告確實曾
      於九十六年七月初以門號0000000000手機為聯繫工具，販
      賣毒品海洛因一包予林忠信。再者，被告於原審已坦承上
      開犯罪事實，其上訴本院否認此部分犯罪事實，無非係因
      原判決附表編號９部分「方式」欄內將被告使用之行動電
      話門號誤載為「0000000000」而已，是被告就此所辯尚難
      採信。
（二）被告既已坦承有如附表編號２至８及１０至所示之事實，
      核其自白與證人林馬沙於警詢、檢察官偵訊（警卷第十至
      十五頁、一四九七二號偵卷第六至十一頁、第二五至二六
      頁）、楊擇坊於警詢及檢察官偵訊（警卷第二二至二七頁
      、一四九七二號偵卷第十三至十八頁、第二二至二三頁）
      、林忠信於警詢、檢察官偵訊（一四九七二號偵卷第七一
      至七四頁、第五九至六０頁）、田清貴於警詢及檢察官偵
      訊（一四九七二號偵卷第六三至六四頁、第七八至八二頁
      ）供述情節大致相符，且有被告所有門號0000000000號行
      動電話與林馬沙、楊擇坊、林忠信、田清貴等人之通訊監
      察譯文（警卷第十七至二一頁、第二九頁、一四九七二號
      偵卷第二０頁、第七六至七七頁、第八四至八五頁）及卷
      附被告使用之門號0000000000號、0000000000號行動電話
      自九十六年六月二十二日起至同年十月三日止之雙向通聯
      記錄，暨序號（即IMEI碼）分別為00000000000000000號
      、000000000000000號之行動電話手機各一支（各含00000
      00000號、0000000000號SIM卡一張）扣案可資佐證。已堪
      信被告此部分之自白確與事實相符，堪予採信。
（三）此外，證人林馬沙於九十六年十月四日經警採尿送驗結果
      ，確有施用海洛因，另證人林忠信曾因施用海洛因經送觀
      察、勒戒，並經臺灣臺南地方法院檢察署以九十六年度毒
      偵字第二九０三號不起訴處分等情，分別有長榮大學九十
      六年十月十六日確認報告及臺南縣警察局麻豆分局毒品犯
      罪嫌疑人尿液採驗作業管制記錄、不起訴處分書影本各一
      份（一四九七二號偵查卷第一一０、一一一、一二二及一
      二三頁）在卷可考，足見證人林馬沙、林忠信等均確有施
      用毒品海洛因之慣習。是上開證人證述渠等有被告之行動
      電話門號，並藉以與被告聯絡，而分別於如附表編號２至
      所示時間、地點，以如附表各該編號所示之方式、價格
      及數量，向被告購買毒品海洛因等情，堪信屬實。
二、按販賣海洛因係違法行為，非可公然為之，且有其獨特之販
    售通路及管道，復無公定價格，容易增減分裝之份量，而每
    次買賣之價量，可能隨時依雙方關係深淺、資力、需求量及
    對行情之認知、來源是否充裕、查緝是否嚴緊、購買者被查
    獲時供述購買對象之可能風險之評估等，而異其標準，非可
    一概而論，從而販賣之利得，一般除被告坦承犯行或價量俱
    臻明確外，委難察得實情，惟販賣之人從價差或量差中牟利
    之方式雖異，然其販賣行為在意圖營利則無不同。況一般民
    眾普遍認知毒品海洛因之非法交易政府一向查禁森嚴，且予
    以重罰，衡諸常情，倘非有利可圖，絕無平白甘冒被嚴查重
    罰高度風險之理。再被告已於原審審理中坦承其係向上游毒
    販以每購入三包海洛因可免費獲取一包之獲利方式，販入毒
    品海洛因再販出，益徵被告有賺取價差以為營利之不法意圖
    。綜上所述，被告之自白，核與事實相符，堪予採信。本案
    事證已臻明確，被告犯行洵堪認定，應予依法論科。
三、核被告所為如附表編號２至所示犯行，均係犯毒品危害防
    制條例第四條第一項之販賣第一級毒品罪。其販賣第一級毒
    品海洛因前持有毒品之低度行為，均為其販賣毒品之高度行
    為所吸收，不另論罪。被告先後十五次販賣第一級毒品海洛
    因之各罪間，犯意各別，行為互殊，應予分論併罰。又九十
    四年二月二日修正公布、九十五年七月一日施行之刑法，業
    已刪除第五十六條所定連續犯之規定，而基於概括犯意連續
    多次販賣毒品之行為，於刑法修正刪除連續犯規定前，雖均
    依連續犯論以一罪，惟參諸刑法第五十六條修正理由之說明
    ，認對繼續犯同一罪名之罪者，均適用連續犯之規定論處，
    不無鼓勵犯罪之嫌，亦使國家刑罰權之行使發生不合理之現
    象，乃基於連續犯原為數罪之本質及刑罰公平原則之考量，
    刪除有關連續犯之規定，即係將本應各自獨立評價之數罪，
    回歸本來應賦予複數法律效果之原貌；而所謂集合犯係指立
    法者所制定之犯罪構成要件中，本就預定有數個同種類之行
    為將反覆、延續實行之犯罪行為態樣而言，始將於密接之時
    、地各自實現犯罪構成要件之多數行為，解釋為集合犯，而
    論以一罪，如具有職業性、營業性或收集性等重複性質之犯
    罪屬之，是對於集合犯，須從嚴解釋，以符合立法者之意向
    。觀諸毒品危害防制條例第四條所定之販賣毒品罪，行為人
    販入毒品後復行賣出者，為二個舉動之接續實行，僅成立一
    個販賣既遂罪，惟除此之外，行為人若以營利為目的，將毒
    品販入或賣出，有一於此，其犯罪亦即為完成，實無從認定
    立法者本即預定該犯罪之本質，必有數個同種類行為而反覆
    實行之集合犯行，與本質上含有常態經營性質之營業性之行
    為有異；故被告數次販賣毒品之犯行，尚難認屬集合犯（參
    照最高法院九十七年度臺上字第五五０號判決意旨），公訴
    人認被告上開多次販賣第一級毒品海洛因之犯行，應評價為
    包括一罪之集合犯，容有誤會。再按刑之量定，為求個案裁
    判之妥當性，法律固賦予法院裁量權，但此項裁量權之行使
    ，除應依刑法第五十七條規定，審酌行為人及其行為等一切
    情狀，為整體之評價，並應顧及比例原則與平等原則，使罪
    刑均衡，輕重得宜，以契合社會之法律感情。又刑法第五十
    九條規定犯罪之情狀可憫恕者，認科以最低度刑仍嫌過重者
    ，得酌量減輕其刑，其所謂「犯罪之情狀」，與同法第五十
    七條規定科刑時應審酌之一切情狀，並非有截然不同之領域
    ，於裁判上酌減其刑時，應就犯罪一切情狀（包括第五十七
    條所列舉之十款事項），予以全盤考量，審酌其犯罪有無可
    憫恕之事由（即有無特殊之原因與環境，在客觀上足以引起
    一般同情，以及宣告法定低度刑，是否猶嫌過重等等），以
    為判斷。而販賣第一級毒品罪之法定刑為「死刑或無期徒刑
    ；處無期徒刑者，得併科新台幣一千萬元以下罰金」，然同
    為販賣第一級毒品者，其原因動機不一，犯罪情節未必盡同
    ，有為國際間大盤毒梟販賣鉅量者，亦有為一般中、小盤毒
    販少量販賣之分，甚或僅因吸毒者為補貼自身施用毒品所耗
    用之金錢，而伺機零星販賣者，其販賣行為所造成危害社會
    之程度自屬有異，法律科處此類犯罪，所設之法定最低本刑
    卻同為「無期徒刑，得併科新台幣一千萬元以下罰金」，不
    可謂不重。我國刑法係採教育刑主義，於此情形，倘依其情
    狀茍予長期教育改造，即足以懲儆，並可達防衛社會之目的
    者，自非不可依客觀之犯行與主觀之惡性二者加以考量其情
    狀，是否顯有可憫恕之處，如認科以最低度刑仍嫌過重者，
    即應斟酌適用刑法第五十九條之規定酌量減輕其刑，期使個
    案裁判之量刑，能斟酌至當，符合比例原則。查被告於原審
    及本院審理時，均坦承犯行，表示願意接受刑罰制裁，堪信
    確有悔悟之心。而本罪法定刑甚重，被告販賣次數雖多，然
    以其販賣之數量觀之，均屬零星少量，危害社會之程度顯非
    販賣毒品之上游所可比擬，如逕予宣告法定最低本刑無期徒
    刑，顯然過重，犯罪情狀實堪憫恕，爰就被告所犯販賣第一
    級毒品犯行，依刑法第五十九條之規定減輕其刑。
四、原審認被告所為如附表編號２至８及１０至所示犯行，事證
    明確，因予適用毒品危害防制條例第四條第一項、第十九條
    第一項，刑法第十一條、第五十一條第五款、第五十九條等
    規定，並敘明審酌被告貪圖小利，即販賣第一級毒品海洛因
    供他人施用，戕害他人身體健康，罔顧他人健康，且危害社
    會治安匪淺，惟本件被告於為本案犯行前，並無販賣毒品前
    科，其犯後復知坦承犯行，深表悔悟，所賺取金額不高、販
    賣期間非長、其販賣海洛因之數量甚微，以其本件犯罪情節
    而論，惡性尚非重大不赦，且斟酌其初次犯此重罪，歷此教
    訓應知悔悟等一切情狀，各量處有期徒刑十五年二月。本院
    核上開原審判決認事用法尚無違誤，量刑亦屬妥適。被告上
    訴意旨認原判決如附表編號２至８及１０至所示部分量刑過
    重，並以其所犯多次販賣第一級毒品罪應依集合犯之例，論
    以一罪，指摘原判決不當云云，固無理由，應予駁回。惟查
    ：(1)原判決如附表編號９部分，於其「方式」欄內將被告使
    用之行動電話門號記載為「0000000000」（應係0000000000
    號），此部分事實認定與卷證資料不符，自有未合；(2)原判
    決誤認被告另犯有如附表編號１所示販賣第一級毒品罪（另
    詳後述不另為無罪諭知部分），予以論罪科刑，並認被告共
    有十六次販賣第一級毒品犯行，而就被告十六次販賣第一級
    毒品罪所宣告之行，合併定其應執行之刑，亦有未合。被告
    就如附表編號１、９部分提起上訴，指摘原判決此等部分不
    當，為有理由，自應由本院將原判決如附表編號１、９部分
    及定應執行刑部分予以撤銷改判。
五、爰審酌被告不思以正當途徑賺取金錢，竟以販賣毒品圖不法
    所得，足以使購買施用者導致生理及心理毒害，形成生理成
    癮性及心理依賴性，嚴重戕害國民身心健康，危害社會治安
    ，所為罪質及惡性雖然非輕，而本罪法定刑甚重，被告於本
    院審理時，坦承大部分犯行，表示願意接受刑罰制裁，勇氣
    可佳，堪信確有悔悟之心，及其販賣毒品之數量等一切情狀
    ，就其所犯如附表編號９所示之販賣第一級毒品罪，量處有
    期徒刑十五年二月。扣案序號即IMEI碼為0000000000000000
    0號之行動電話手機一支（含門號0000000000號SIM卡一枚）
    ，係被告所有供本件販賣第一級毒品海洛因所用之物，業據
    被告供述明確（警卷第三頁），應依毒品危害防制條例第十
    九條第一項規定宣告沒收。另被告此部分販賣第一級毒品海
    洛因所得九百元，得雖未據扣案，仍應依毒品危害防制條例
    第十九條第一項規定宣告沒收，如全部或一部不能沒收時，
    以其財產抵償之。並連同前開上訴駁回部分（即如編號２至
    ８及１０至所示十四罪部分），定其應執行刑為有期徒刑十
    六年六月。扣案序號即IMEI碼分別為00000000000000000號
    、000000000000000號之行動電話手機二支（各含000000000
    0號、0000000000號門號SIM卡一枚）均沒收。販賣第一級毒
    品海洛因所得合計為一萬八千六百元沒收，如全部或一部不
    能沒收時，以其財產抵償之。至於扣案門號0000000000號行
    動電話一支及注射針筒一支、削尖吸管二支等物，與本件被
    告販毒行為無關，故不另為沒收之諭知，附此敘明。
六、不另為無罪諭知部分：
（一）公訴意旨另以：被告於九十六年四月間某日販賣第一級毒
      品海洛因予林馬沙一次，販賣之時間、地點、方式、價格
      及數量詳如附表編號１所示，因認被告另涉犯一次毒品危
      害防制條例第四條第一項販賣第一級毒品罪嫌云云。
（二）按刑事訴訟法第一百五十六條第二項規定：被告或共犯之
      自白，不得作為有罪判決之唯一證據，仍應調查其他必要
      之證據，以察其是否與事實相符。其立法意旨乃在防範被
      告或共犯自白之虛擬致與真實不符，而對自白在證據上之
      價值加以限制，明定須藉補強證據以擔保其真實性。並非
      絕對可由法院自由判斷該被告或共犯之自白之證明力；若
      不為調查，而專憑此項自白據為被告犯罪事實之認定，即
      與上開規定有違；又此所謂共犯，包括任意共犯及必要共
      犯（含對向犯罪之共犯）。矧毒品危害防制條例第十七條
      規定，犯施用、販賣或持有毒品罪，供出毒品來源，因而
      破獲者，得減輕其刑，則施用、販賣或持有毒品之人，如
      供出毒品之來源因而破獲者，既得邀減輕其刑之寬典，為
      擔保其所為不利於對向共犯之陳述之真實性，尤應有足以
      令人確信其陳述為真實之補強證據。而所謂補強證據，則
      指該自白本身之外，其他足以證明自白之犯罪事實確具有
      相當程度真實性之證據而言，雖所補強者，非以事實之全
      部為必要，但亦須因補強證據與自白之相互利用，足使犯
      罪事實獲得確信者，始足當之（參照九十七年度台上字第
      一六四０號判決意旨）。
（三）公訴意旨認被告涉犯上開販賣第一級毒品罪嫌予林馬沙，
      無非係以證人林馬沙之警詢、偵訊筆錄，並有渠等之通訊
      監察監聽紀錄等為其論據。訊據被告則堅決否認有上開販
      賣毒品之犯行，並辯稱：林馬沙於九十六年四月間未曾使
      用門號0000000000號行動電話，自無可能於九十六年四月
      間及七月間分別以上開電話與林馬沙聯繫毒品交易等語。
      經查：據證人林馬沙於警詢時供稱：撥打綽號「老仔」所
      持門號0000000000、0000000000號行動電話；我第一次向
      綽號「老仔」買海洛因是在九十六年四月間約在將軍鄉漚
      汪某間加油站交易購買一千元。最後一次於九十六年九月
      二十八日十五時許…等語（警卷第十至十五頁、一四九七
      二號偵卷第六至十一頁）；於檢察官偵訊時復供稱：第一
      次跟甲○○買毒品，我用0000000000行動電話打給甲○○
      000000 0000及0000000000號行動電話其中一支，約在將
      軍鄉漚汪某間加油站購買一千元海洛因。最後一次是九十
      六年九月二十八左右…等語（一四九七二號偵卷第二五至
      二六頁）。惟林馬沙所使用之門號0000000000號行動電話
      （申請人為杜淑真，據林馬沙警詢供稱杜淑真係其朋友）
      之申請使用日期為九十六年五月十五日，此有「通聯調閱
      查詢單」一紙在卷可稽（警卷第五一頁），準此以觀，林
      馬沙顯無可能於九十六年四月間以上開行動電話聯繫被告
      購買毒品，是其竟供稱於九十六年四月間以上開行動電話
      聯繫被告購買第一級毒品海洛因云云，顯難認為實在。此
      外，卷附林馬沙與被告間之通聯記錄係始自九十六年六月
      二十四日（警卷第十七至十九頁），無從憑以佐證林馬沙
      指證向被告購買毒品之供述為真實，自難遽認被告確有如
      附表編號１所示之犯行。
（四）綜上所述，公訴人所舉相關證據並不足以證明被告確有如
      附表編號１所示販賣第一級毒品海洛因予林馬沙之事實，
      且本院復查無其他積極證據足資證明被告確有此部分被訴
      之犯行，揆諸前開說明，被告此部分犯行自屬不能證明，
      惟公訴意旨認被告此部分犯行，與其前開有罪部分，屬集
      合犯之包括一罪關係，故不另為無罪之諭知。
據上論結，應依刑事訴訟法第三百六十九條第一項前段、第三百
六十四條、第三百六十八條、第二百九十九條第一項前段，毒品
危害防制條例第四條第一項、第十九條第一項，刑法第十一條、
第五十一條第五款、第五十九條，判決如主文。
本案經檢察官范文豪到庭執行職務。
中    華    民    國    97    年    9     月    3     日
                  刑事第六庭    審判長法  官  蔡崇義
                                      法  官  曾文欣
                                      法  官  杭起鶴
以上正本證明與原本無異。
如不服本判決，應於收受本判決後十日內向本院提出上訴書狀。
其未敘述上訴理由者並得於提起上訴後十日內向本院補提理由書
狀（均須按他造當事人之人數附繕本）「切勿逕送上級法院」。
                                      書記官  魏安里
中    華    民    國    97    年    9     月    3     日
附錄：本判決論罪科刑條文：
毒品危害防制條例第4條第1項
製造、運輸、販賣第一級毒品者，處死刑或無期徒刑；處無期徒
刑者，得併科新臺幣一千萬元以下罰金。
【附表】
┌─┬───┬────┬─────┬──────┬─┬──────┬────┬────────┐
│編│對  象│販賣時間│販賣地點  │方式        │數│販賣所得金額│主刑    │扣案物品（沒收之│
│號│      │        │          │            │量│（新臺幣）  │        │犯罪工具）      │
│  │      │        │          │            │：│            │        │                │
│  │      │        │          │            │包│            │        │                │
├─┼───┼────┼─────┼──────┼─┼──────┼────┼────────┤
│1 │林馬沙│96年4月 │臺南縣將軍│林馬沙用其所│1 │1,000元     │有期徒刑│甲○○所有之序號│
│  │      │間某日不│鄉漚汪不詳│有0000000000│  │            │15年2月 │0000000000000000│
│  │      │詳時點  │地點之加油│號行動電話撥│  │            │【此部分│1號行動電話手機 │
│  │      │        │站        │打至甲○○所│  │            │撤銷，不│（內含0000000000│
│  │      │        │          │有之00000000│  │            │另為無罪│號門號SIM卡）及 │
│  │      │        │          │55號行動電話│  │            │之諭知】│序號000000000000│
│  │      │        │          │及0000000000│  │            │        │542號行動電話手 │
│  │      │        │          │號行動電話其│  │            │        │機（內含00000000│
│  │      │        │          │中1支表示欲 │  │            │        │55號門號SIM卡） │
│  │      │        │          │買毒品，黃金│  │            │        │                │
│  │      │        │          │賢接獲電話後│  │            │        │                │
│  │      │        │          │即指明左述地│  │            │        │                │
│  │      │        │          │點，與林馬沙│  │            │        │                │
│  │      │        │          │見面交貨    │  │            │        │                │
├─┤      ├────┼─────┼──────┼─┼──────┼────┼────────┤
│2 │      │96年9月 │同上      │林馬沙用公用│1 │1,000元     │有期徒刑│甲○○所有之序號│
│  │      │28日下午│          │電話撥撥打黃│  │            │15年2月 │000000000000000 │
│  │      │3時許   │          │金賢所有之09│  │            │        │號行動電話手機（│
│  │      │        │          │00000000號行│  │            │        │內含0000000000號│
│  │      │        │          │動電話表示欲│  │            │        │門號SIM卡）     │
│  │      │        │          │買毒品，再由│  │            │        │                │
│  │      │        │          │甲○○指明左│  │            │        │                │
│  │      │        │          │述地點見面交│  │            │        │                │
│  │      │        │          │貨          │  │            │        │                │
├─┼───┼────┼─────┼──────┼─┼──────┼────┼────────┤
│3 │楊擇坊│96年7月 │臺南縣佳里│用其配偶所有│1 │1,000元     │有期徒刑│甲○○所有之序號│
│  │(川仔)│初某日  │鎮子龍廟活│之0000000000│  │            │15年2月 │0000000000000000│
│  │      │        │動中心    │號行動電話撥│  │            │        │1號行動電話手機 │
│  │      │        │          │打甲○○所有│  │            │        │（內含0000000000│
│  │      │        │          │之0000000000│  │            │        │號門號SIM卡）   │
│  │      │        │          │號行動電話表│  │            │        │                │
│  │      │        │          │示欲買毒品，│  │            │        │                │
│  │      │        │          │再由甲○○指│  │            │        │                │
│  │      │        │          │明左述地點見│  │            │        │                │
│  │      │        │          │面交貨      │  │            │        │                │
├─┤      ├────┼─────┼──────┼─┼──────┼────┼────────┤
│4 │      │96年8月5│臺南縣佳里│用其配偶所有│1 │1,000元（每 │有期徒刑│甲○○所有之序號│
│  │      │日下午6 │鎮子龍廟涼│之0000000000│  │包1,000元共1│15年2月 │0000000000000000│
│  │      │時許    │亭        │號行動電話撥│  │包）        │        │1號行動電話手機 │
│  │      │        │          │打甲○○所有│  │            │        │（內含0000000000│
│  │      │        │          │之0000000000│  │            │        │號門號SIM卡）   │
│  │      │        │          │號行動電話表│  │            │        │                │
│  │      │        │          │示欲買毒品，│  │            │        │                │
│  │      │        │          │再由甲○○指│  │            │        │                │
│  │      │        │          │明左述地點見│  │            │        │                │
│  │      │        │          │面交貨      │  │            │        │                │
├─┤      ├────┼─────┼──────┼─┼──────┼────┼────────┤
│5 │      │96年8月6│臺南縣學甲│用其配偶所有│3 │3,000元（每 │有期徒刑│甲○○所有之序號│
│  │      │日上午8 │鎮天來釣蝦│之0000000000│  │包1,000元共3│15年2月 │0000000000000000│
│  │      │時43分許│場        │號行動電話撥│  │包）        │        │1號行動電話手機 │
│  │      │        │          │打甲○○所有│  │            │        │（內含0000000000│
│  │      │        │          │之0000000000│  │            │        │號門號SIM卡）   │
│  │      │        │          │號行動電話表│  │            │        │                │
│  │      │        │          │示欲買毒品，│  │            │        │                │
│  │      │        │          │再由甲○○指│  │            │        │                │
│  │      │        │          │明左述地點見│  │            │        │                │
│  │      │        │          │面交貨      │  │            │        │                │
│  │      │        │          │            │  │            │        │                │
├─┼───┼────┼─────┼──────┼─┼──────┼────┼────────┤
│6 │      │96年8月7│臺南縣學甲│用其配偶所有│1 │1,000元     │有期徒刑│甲○○所有之序號│
│  │      │日上午9 │鎮「草湳（│之0000000000│  │            │15年2月 │0000000000000000│
│  │      │時14分許│音譯）」  │號行動電話撥│  │            │        │1號行動電話手機 │
│  │      │        │          │打甲○○所有│  │            │        │（內含0000000000│
│  │      │        │          │之0000000000│  │            │        │號門號SIM卡）   │
│  │      │        │          │號行動電話表│  │            │        │                │
│  │      │        │          │示欲買毒品，│  │            │        │                │
│  │      │        │          │再由甲○○指│  │            │        │                │
│  │      │        │          │明左述地點見│  │            │        │                │
│  │      │        │          │面交貨      │  │            │        │                │
│  │      │        │          │            │  │            │        │                │
├─┼───┼────┼─────┼──────┼─┼──────┼────┼────────┤
│7 │      │96年8月 │臺南縣學甲│用其配偶所有│3 │3000元      │有期徒刑│甲○○所有之序號│
│  │      │30日上午│鎮「草湳（│之0000000000│  │            │15年2月 │0000000000000000│
│  │      │9時許   │音譯）」廟│號行動電話撥│  │            │        │1號行動電話手機 │
│  │      │        │前        │打甲○○所有│  │            │        │（內含0000000000│
│  │      │        │          │之0000000000│  │            │        │號門號SIM卡）   │
│  │      │        │          │號行動電話表│  │            │        │                │
│  │      │        │          │示欲買毒品，│  │            │        │                │
│  │      │        │          │再由甲○○指│  │            │        │                │
│  │      │        │          │明左述地點見│  │            │        │                │
│  │      │        │          │面交貨      │  │            │        │                │
├─┼───┼────┼─────┼──────┼─┼──────┼────┼────────┤
│  │林忠信│96年5月 │臺南縣北門│撥打甲○○所│1 │900元       │有期徒刑│甲○○所有之序號│
│8 │(阿信)│中旬某日│鄉「港仔尾│有之00000000│  │            │15年2月 │0000000000000000│
│  │      │        │」某地    │12號行動電話│  │            │        │1號行動電話手機 │
│  │      │        │          │表示欲買毒品│  │            │        │（內含0000000000│
│  │      │        │          │，再約定左述│  │            │        │號門號SIM卡）   │
│  │      │        │          │地點見面交貨│  │            │        │                │
├─┤      ├────┼─────┼──────┼─┼──────┼────┼────────┤
│9 │      │96年7月 │臺南縣學甲│撥打甲○○所│1 │900元       │有期徒刑│甲○○所有之序號│
│  │      │初某日  │鎮路上    │有之00000000│  │            │15年2月 │0000000000000000│
│  │      │        │          │12號行動電話│  │            │        │1號行動電話手機 │
│  │      │        │          │表示欲買毒品│  │            │        │（內含0000000000│
│  │      │        │          │，再約定左述│  │            │        │號門號SIM卡）   │
│  │      │        │          │地點見面交貨│  │            │        │                │
│  │      │        │          │            │  │            │        │                │
├─┤      ├────┼─────┼──────┼─┼──────┼────┼────────┤
│10│      │96年8月 │臺南縣某地│撥打甲○○所│1 │500元       │有期徒刑│甲○○所有之序號│
│  │      │13日19時│外環小廟  │有之00000000│  │            │15年2月 │0000000000000000│
│  │      │許      │          │12號行動電話│  │            │        │1號行動電話手機 │
│  │      │        │          │表示欲買毒品│  │            │        │（內含0000000000│
│  │      │        │          │，再約定左述│  │            │        │號門號SIM卡）   │
│  │      │        │          │地點見面交貨│  │            │        │                │
├─┤      ├────┼─────┼──────┼─┼──────┼────┼────────┤
│11│      │96年8月 │臺南縣佳里│撥打甲○○所│1 │900元       │有期徒刑│甲○○所有之序號│
│  │      │14日14時│鎮子龍廟  │有之00000000│  │            │15年2月 │0000000000000000│
│  │      │許      │          │12號行動電話│  │            │        │1號行動電話手機 │
│  │      │        │          │表示欲買毒品│  │            │        │（內含0000000000│
│  │      │        │          │，再約定左述│  │            │        │號門號SIM卡）   │
│  │      │        │          │地點見面交貨│  │            │        │                │
├─┤      ├────┼─────┼──────┼─┼──────┼────┼────────┤
│12│      │96年8月 │臺南縣麻豆│撥打甲○○所│1 │900元       │有期徒刑│甲○○所有之序號│
│  │      │15日13時│鎮某處    │有之00000000│  │            │15年2月 │0000000000000000│
│  │      │許      │          │12號行動電話│  │            │        │1號行動電話手機 │
│  │      │        │          │表示欲買毒品│  │            │        │（內含0000000000│
│  │      │        │          │，再約定左述│  │            │        │號門號SIM卡）   │
│  │      │        │          │地點見面交貨│  │            │        │                │
├─┤      ├────┼─────┼──────┼─┼──────┼────┼────────┤
│13│      │96年8月 │臺南縣麻豆│撥打甲○○所│2 │1600元      │有期徒刑│甲○○所有之序號│
│  │      │16日12時│鎮某處    │有之00000000│  │            │15年2月 │0000000000000000│
│  │      │許      │          │12號行動電話│  │            │        │1號行動電話手機 │
│  │      │        │          │表示欲買毒品│  │            │        │（內含0000000000│
│  │      │        │          │，再約定左述│  │            │        │號門號SIM卡）   │
│  │      │        │          │地點見面交貨│  │            │        │                │
├─┤      ├────┼─────┼──────┼─┼──────┼────┼────────┤
│14│      │96年10月│臺南縣學甲│撥打甲○○所│1 │900元       │有期徒刑│甲○○所有之序號│
│  │      │3日11時 │鎮滿堂春餐│有之00000000│  │            │15年2月 │0000000000000000│
│  │      │30分許  │廳後方公園│12號行動電話│  │            │        │1號行動電話手機 │
│  │      │        │          │表示欲買毒品│  │            │        │（內含0000000000│
│  │      │        │          │，再約定左述│  │            │        │號門號SIM卡）   │
│  │      │        │          │地點見面交貨│  │            │        │                │
├─┼───┼────┼─────┼──────┼─┼──────┼────┼────────┤
│15│田清貴│96年6月 │臺南縣學甲│用其朋友鄭文│1 │1,000元     │有期徒刑│甲○○所有之序號│
│  │(猴仔)│間中旬某│鎮○○○路│彰所有之電話│  │            │15年2月 │0000000000000000│
│  │      │日      │邊        │撥打甲○○所│  │            │        │1號行動電話手機 │
│  │      │        │          │有之00000000│  │            │        │（內含0000000000│
│  │      │        │          │12號行動電話│  │            │        │號門號SIM卡）   │
│  │      │        │          │表示欲買毒品│  │            │        │                │
│  │      │        │          │，再由甲○○│  │            │        │                │
│  │      │        │          │指明左述地點│  │            │        │                │
│  │      │        │          │見面交貨    │  │            │        │                │
├─┤      ├────┼─────┼──────┼─┼──────┼────┼────────┤
│16│      │上列日期│臺南縣同上│用其朋友同上│1 │1,000元     │有期徒刑│甲○○所有之序號│
│  │      │後約4、5│學甲鎮美豐│鄭文彰所有之│  │            │15年2月 │0000000000000000│
│  │      │日之某日│的路邊    │電話撥打黃金│  │            │        │1號行動電話手機 │
│  │      │        │          │賢所有之0939│  │            │        │（內含0000000000│
│  │      │        │          │906812號行動│  │            │        │號門號SIM卡）   │
│  │      │        │          │電話表示欲買│  │            │        │                │
│  │      │        │          │毒品，再由黃│  │            │        │                │
│  │      │        │          │金賢指明左述│  │            │        │                │
│  │      │        │          │地點見面交貨│  │            │        │                │
├─┴───┴────┴─────┴──────┴─┴──────┴────┴────────┤
│販賣毒品次數及所得金額總計（扣除編號１部分共計15次）：18,600元                              │
└──────────────────────────────────────────────┘


司法院資訊處製作；財團法人民間司法改革基金會備份。
